# 该项金融资产应如何分类

提问人：jdyuan 时间：2021-07-29 09:33:05
求助陈版 ，我公司甲对外投资了一家非上市企业，股权占比5%，无重大影响，投资协议约定了业绩补偿和回购条款，该项投资是否可以计入交易性金融资产。
补偿条款：如果目标公司 2020 年和 2021 年经审计的归母净利润之和未达到 2 亿元，则甲方有权要求目标公司以现金的形式对甲方进行补偿：现金补偿公式：补偿金额= 甲方持股比例 ×（ 2 亿元-2020年和 2021 年经审计的归母净利润之和）。为免疑义，此处现金补偿公式中的甲方持股比例系指本次增资完成后甲方的持股比例；如果目标公司后续融资导致甲方持股比例降低的，不影响此处现金补偿公式中的甲方持股比例。
回购条款：不论任何主观或客观原因，交割日后 4 年内，目标公司未能在中国境内资本市场实现首发上市或者借壳上市、或者目标公司未被其他公司以高于本次增资对应的目标公司整体估值的价格并购。回购总价款=甲方要求回购的注册资本对应的增资款金额×（1+10%×N/365）－（甲方已收到目标公司的分红款金额+甲方已实际收到的目标公司业绩承诺补偿款金额）。N为自甲方的增资款进入目标公司指定银行账户之日（含当日）
起至甲方收到全部回购价款之日（不含当日）止的自然日天数。

回答人：chenyiwei
首先要确定：业绩补偿和回购的义务承担者是被投资企业本身，还是被投资企业的其他股东？
如果是被投资企业自身直接承担，则整体上作为一项以公允价值计量且其变动计入损益的金融资产，在其期末公允价值估值时需考虑上述业绩补偿和回购条款的影响。
如果是被投资企业的其他股东承担补偿和回购义务，则应将补偿和回购权确认为单独的衍生金融资产，将股权投资确认为以公允价值计量且其变动计入损益的金融资产。两者不能合并为一个单项资产。

提问人：zoujiecpa 时间：2021-07-30 14:39:00
请教陈老师：如何理解“如果是被投资企业的其他股东承担补偿和回购义务，则应将补偿和回购权确认为单独的衍生金融资产，将股权投资确认为以公允价值计量且其变动计入损益的金融资产。两者不能合并为一个单项资产。”？感谢指导！！！

回答人：chenyiwei
交易主体不同（一个是被投资企业；一个是被投资企业的股东），所以不能”合成“为一个单项金融工具。